【裁判字號】    97,上易,2726
【裁判日期】    971209
【裁判案由】    竊盜等
【裁判全文】
臺灣高等法院刑事判決                97年度上易字第2726號
上  訴  人  乙○○
即  被  告
                    現另案於臺灣臺北監獄臺北分監執行中
上  訴  人  己○○
即  被  告
                    現另案於臺灣臺北監獄執行中
上列上訴人因竊盜等案件，不服臺灣士林地方法院97年度易字第
1367號，中華民國97年8月29日第一審判決（起訴案號：臺灣士
林地方法院檢察署97年度偵字第7735號、97年度毒偵字第1317號
、第1503號），提起上訴，本院判決如下：
    主  文
原判決關於乙○○如原審判決附表一編號二、三、六、七部分與
定執行刑、強制工作部分，關於己○○如原審判決附表一編號一
、四、五部分、毀損、無故侵入他人住宅部分與定執行刑、強制
工作部分，均撤銷。
乙○○犯如附表一編號二、三、六、七所示之罪，均累犯，各處
如附表一編號二、三、六、七所示之刑，與沒收之宣告。應執行
有期徒刑壹年貳月。扣案如附表二各編號所示之物均沒收。
己○○犯如附表一編號一、四、五所示之罪，均累犯，各處如附
表一編號一、四、五所示之刑，與沒收之宣告。又共同損壞他人
之門鎖，足以生損害於他人，累犯，處有期徒刑月。扣案如附
表二各編號所示之物均沒收。又共同無故侵入他人住宅，累犯，
處有期徒刑月。扣案如附表二各編號所示之物均沒收。應執行
有期徒刑壹年肆月。扣案如附表二各編號所示之物均沒收。
    事  實
一、乙○○於民國（下同）85年間，曾因竊盜案件，經臺灣板橋
    地方法院以85年度易字第3418號判決判處有期徒刑四月確定
    ；又因竊盜及違反槍砲彈藥刀械管制條例等案件，再經臺灣
    板橋地方法院以85年度易字第4503號判決分別判處有期徒刑
    一年六月、三月，應執行有期徒刑一年八月確定；另因偽造
    文書案件，復由臺灣板橋地方法院以86年度易緝字第252號
    判決判處有期徒刑五月確定；再因違反麻醉藥品管理條例案
    件，由臺灣板橋地方法院以86年度易緝字第156號判決判處
    有期徒刑八月確定；上開五罪刑經臺灣板橋地方法院以87年
    度聲字第9號裁定應執行有期徒刑三年確定；另於85年間，
    再因違反麻醉藥品管理條例案件，經臺灣板橋地方法院以86
    年度簡字第165號判決判處有期徒刑三月，經乙○○提起上
    訴後，由同院以87年度簡上字第4號駁回上訴確定，與前揭
    應執行刑接續執行，嗣於88年6月21日縮短刑期假釋出監。
    而乙○○於假釋期間內之89年間，再因加重竊盜案件，經臺
    灣板橋地方法院以89年度易字第715號判決判處有期徒刑十
    月，經上訴後，嗣由本院以89年度上易字第2522號判決駁回
    上訴確定；又於89年間，因偽造文書案件，經臺灣板橋地方
    法院以95年度簡字第1281號判決判處有期徒刑五月確定，前
    揭假釋因遭撤銷，應執行殘刑一年二月三十日。上開八罪刑
    ，嗣因適用中華民國九十六年罪犯減刑條例規定，由臺灣板
    橋地方法院以96年度聲減字第7404號裁定依序各減刑為有期
    徒刑二月、九月、一月十五日、二月十五日、四月、一月十
    五日、五月、二月十五日，並就首揭五罪部分及後二罪部分
    ，各裁定應執行有期徒刑一年六月、六月確定，已於96年12
    月12日因易科罰金執行完畢出監。另己○○曾於90年間，因
    施用毒品案件，經法院裁定送勒戒處所觀察、勒戒後，認無
    繼續施用毒品之傾向，已於90年1月10日執行完畢釋放出所
    ，並由臺灣板橋地方法院檢察署檢察官以90年度毒偵緝字第
    14號為不起訴處分確定。復於93年間，再因施用毒品案件，
    經臺灣士林地方法院以93年度士簡字第1417號判決判處有期
    徒刑四月確定，並於94年2月15日因易科罰金執行完畢。
二、乙○○、己○○及姓名年籍不詳、綽號阿忠之成年人（下稱
    阿忠）共同基於意圖為自己不法所有之犯意聯絡，結夥三人
    以上竊取附表一編號一所示財物（犯罪行為詳如附表一編號
    一所示）（乙○○部分附表一編號一、四、五之部分，於原
    審判決後，乙○○撤回上訴，已經判決確定）後，即同搭乘
    己○○接送並在外等候把風而駕駛之營業小客車逃逸離去。
三、另乙○○基於意圖為自己不法所有之犯意，於附表一編號二
    、三、六、七所示之時地方法竊取財物後逃逸（犯罪行為詳
    如附表一編號二、三、六、七）（此部分係乙○○主動向警
    察供出，屬於自首）。
四、乙○○、己○○及邱奕銘結夥三人共同基於意圖為自己不法
    所有之犯意聯絡，於附表一編號四、五所示時間，地點，竊
    得到財物（詳如附表一編號四、五所示）後，搭乘己○○接
    送並在外等候把風而駕駛之營業小客車離去。
五、乙○○、邱奕銘及己○○復共同基於損壞他人門鎖及侵入住
    宅之犯意聯絡，於97年6月6日上午10時許，由己○○駕駛車
    號為360-DA號營業小客車搭載乙○○、邱奕銘，前往臺北市
    文山區○○路28號二樓之丁○○住處附近，己○○在車上等
    候把風，先由邱奕銘按電鈴確認無人在家後，即由乙○○以
    不詳方式，打開丁○○住處一樓樓梯間大門後，無故侵入丁○○住宅之樓梯間，並至丁○○之二樓住處前持一字起子、
    T 型扳手等工具損壞丁○○之住處門鎖，致令該門鎖不堪使
    用，足以生損害於丁○○。後因損壞門鎖後仍未能順利打開
    大門，乙○○即無從入內著手行竊，遂由己○○駕駛營業小
    客車搭載乙○○、邱奕銘離去。嗣於同日中午12時30分許，
    在臺北縣新店市○○路○段與文中路口處，為跟監埋伏之員
    警查獲，並在上揭營業小客車內扣得乙○○所有，供其竊盜
    所用之棉布手套一付、一字起子三支、Ｔ型扳手七支、開鎖
    器三支及載有地址之便條紙七張等物。而循線查悉上情。
六、案經丁○○訴由臺北市政府警察局北投分局報請臺灣士林地
    方法院檢察署檢察官偵查起訴。
    理  由
一、證據能力部分：按被告以外之人於審判外之言詞或書面陳述
    ，除法律有規定者外，不得作為證據；又被告以外之人於審
    判外之陳述，雖不符合同法第159條之1至第159條之4之規定
    ，但經當事人於審判程序同意作為證據，法院審酌該言詞陳
    述或書面陳述作成時之情況，認為適當者，亦得為證據。當
    事人、代理人或辯護人於法院調查證據時，知有第159條第1
    項不得為證據之情形，而未於言詞辯論終結前聲明異議者，
    視為有前項之同意，刑事訴訟法第159條第1項及第159條之5
    分別定有明文。查本判決下列所引用之各該被告以外之人辛○○、甲○○、癸○○、子○○、壬○○、丑○○、戊○○
    及丁○○於審判外之陳述（包含書面陳述），皆屬傳聞證據
    ，惟被告雖知上開證據資料為傳聞證據，但於準備程序及審
    判期日中均表示無意見而不予爭執，且迄至言詞辯論終結前
    亦未再聲明異議，審酌上開證據資料製作時之情況，尚無違
    法不當及證明力明顯過低之瑕疵，亦認為以之作為證據應屬
    適當，故揆諸前開規定，爰逕依刑事訴訟法第159條之5規定
    ，認前揭證據資料均例外有證據能力。
二、上訴人即被告乙○○、己○○於警詢、偵查及原審時坦承不
    諱，核與共同被告邱奕銘坦承之詞相符，又被告乙○○亦於
    本院審理時坦承，且查：
(一)、被告乙○○、己○○坦承之詞，核與共同被告邱奕銘坦承之
    詞，且與被害人辛○○、甲○○、癸○○、子○○、壬○○
    、丑○○、戊○○及丁○○於警詢指述遭竊、門鎖破壞及住
    宅遭侵入等情節一致、並有錄影監視器翻拍照片、查獲照片
    及扣案物品照片等數張在卷可憑。
(二)、並有扣案之棉布手套一付、一字起子三支、T型扳手七支、
    開鎖器三支，載有地址之便條紙七張等扣案可佐，足認被告
    乙○○、己○○與共同被告邱奕銘三人之自白均與事實相符
    ，應可採信。
(三)、被告己○○上訴辯解稱僅係受雇於乙○○，負責接送，只在
    車上，而證人即被告乙○○亦附和其詞，但被告己○○並不
    否認其開車接送與在犯罪地點外面等候，且衡量其有多次竊
    盜前案之紀錄（卷附前案紀錄表），衡情應知悉被告乙○○
    並非單純雇車，是其所為辯解與證人即被告乙○○附和之詞
    並不可信，被告己○○所為應屬於共同竊盜犯意之把風行為
    （24年上字第4361號判例）。
(四)、綜上，本件事證明確，被告己○○上訴所為辯解並不可取，
    而被告乙○○之自白則與事實相符，均應依法論科。
三、論罪科刑部分：
(一)、按刑法321條第1項第2款所稱其他安全設備，指門扇、牆垣
    以外，依通常觀念足認防盜之一切設備而言，如門鎖、窗戶
    、房間門、落地門、窗均屬之，而本件被告乙○○所為各竊
    盜犯行所毀壞之門鎖均屬防盜之設備，自屬安全設備無疑。
    再按刑法第321條第1項第3款之攜帶兇器竊盜罪，其所稱兇
    器，其種類並無限制，凡客觀上足對人之生命、身體、安全
    構成威脅，具有危險性之兇器均屬之，且祇須行竊時攜帶此
    種具有危險性之兇器為已足，並不以攜帶之初有行兇之意圖
    為必要（79年臺上字第5253號判例參照）。查被告乙○○於
    竊盜時所持以破壞門鎖之一字起子、T型扳手及開鎖器均屬
    質地堅硬且銳利之器具，均為客觀上足對人之生命、身體、
    安全構成威脅，具有危險性，自屬刑法第321條第1項第3款
    所稱之兇器。
(二)、被告乙○○、己○○及該阿忠之男子就如附表一編號一之竊
    盜犯行及被告乙○○、己○○及邱奕銘就如附表一編號四、
    五之竊盜犯行，雖均僅有被告乙○○入內行竊，然該己○○
    及該阿忠之人、邱奕銘對上開竊盜犯行均有犯意聯絡，且均
    同赴竊盜現場，並為竊盜犯行之行為分擔（被告己○○負責
    開車接送與把風、該阿忠之人或邱奕銘負責按電鈴、把風）
    ，應各屬結夥三人為竊盜犯行（70年度臺上字第7162號判決
    意旨參照）。又住宅為人類日常居住之場所，公寓亦屬之，
    公寓樓梯間雖僅供住戶出入通行，然就公寓整體言，樓梯間
    亦為公寓之一部分，與公寓有密切不可分之關係，故亦應屬
    住宅。查被告乙○○未受允准進入丁○○住處之公寓樓梯間
    ，實已妨礙住宅之安寧。是核被告乙○○所為係犯如附表一
    編號二、三、六、七所示之法條與罪名；被告己○○係犯如
    附表一編號一、四、五所示之法條與罪名、刑法第306條第1
    項侵入住宅罪、第354條之損壞他人物品罪。被告乙○○、
    己○○與姓名年籍、不詳綽號阿忠之人就如附表一編號一之
    加重竊盜犯行及被告乙○○、己○○及共同被告邱奕銘就如
    附表一編號四、五之加重竊盜犯行、事實欄之侵入住宅罪、
    損壞他人物品罪等犯行，各有犯意聯絡及行為分擔，各應論
    以共同正犯。被告二人所為上開各次犯行，時間不同犯意各
    別，自應分論併罰。被告乙○○犯如附表一編號二、三、六
    、七部分，係就警察未發覺之罪，主動向警察供出，屬於自
    首接受裁判等情，業據證人即承辦警察丙○○、庚○○證述
    在卷，依據刑法第62條前段規定，減輕其刑。被告二人有事
    實欄所載之犯罪科刑並已執行完畢等情，有被告二人前案紀
    錄表在卷可稽，其等二人於有期徒刑執行完畢後五年內，各
    故意犯本件有期徒刑以上之各罪，各應依刑法第47條第1項
    規定，各論以累犯，被告己○○部分並各加重其刑，至於被
    告乙○○部分則先加後減。
(三)、原審就被告乙○○犯如原審判決附表一編號二、三、六、七
    部分，與被告己○○犯如原審判決附表一編號一、四、五部
    分、毀損、無故侵入他人住宅部分，予以論罪科刑固非無見
    ，惟查：(一)、被告乙○○如原審判決附表一編號二、三、六
    、七部分，屬於自首，原審漏未審酌。(二)、被告己○○如原
    審判決附表一編號一、四、五部分、毀損、無故侵入他人住
    宅部分，其係開計程車在犯罪地點外面等候，屬於共犯兼具
    把風，原審疏未論述。(三)、「沒收為從刑之一種，依主從不
    可分原則，應附隨於主刑而同時宣告之。又數罪併罰應分別
    宣告其罪之刑，然後依法定標準定其應執行之刑，刑法第51
    條定有明文。所謂其罪之刑，包括主刑、從刑而言，固無論
    主刑、從刑，均須依其所犯之罪分別宣告後，再據以定其應
    執行之刑方為相當。同一違禁物，於共犯罪刑內雖已諭知沒
    收，但於其他共犯仍不失為從刑，亦應諭知沒收（96年台上
    字第3919號）」、「沒收物之執行完畢與沒收物之不存在，
    並非一事，因犯罪依法必須沒收之物，雖已於共犯中之一人
    確定判決諭知沒收，並已執行完畢，對於其他共犯之判決，
    仍應宣告沒收（最高法院65年度第五次刑庭庭推總會議決議
    二參照，95年台上字第5271號）」。被告己○○係共犯，原
    審判決就扣案如附表二各編號所示之物，漏未在共犯即被告
    己○○部分宣告沒收。以上原審判決之前述部分容有未洽，
    是被告乙○○上訴意旨主張自首，尚非無理由，而被告己○○上訴主張辯解只坐在車上等詞，並非可採（認定為共犯與
    把風），則原判決關於乙○○犯如原審判決附表一編號二、
    三、六、七部分與定執行刑、強制工作部分，關於己○○犯
    如原審判決附表一編號一、四、五部分、毀損、無故侵入他
    人住宅部分與定執行刑、強制工作部分，既均有未洽，即應
    均予以撤銷改判。
(四)、爰審酌被告乙○○、己○○二人前雖已有多次竊盜犯行，仍
    為多次竊取他人財物，然其等犯後尚能坦承犯行（被告己○○在原審坦承），態度尚佳，及其等犯罪之動機、目的、手
    段、其智識程度等一切情狀，就被告乙○○附表一編號二、
    三、六、七所示竊盜部分，各量處如附表一編號二、三、六
    、七所示之刑，且定應執行刑為有期徒刑壹年貳月（定刑之
    標準係審酌原審就被告所犯數罪之定刑）。就被告己○○所
    犯如附表一編號一、四、五所示竊盜罪，各量處如附表一編
    號一、四、五所示之刑，就被告己○○共同損壞他人之門鎖
    ，足以生損害於他人部分，量處有期徒刑月；就被告己○○共同無故侵入他人住宅部分，量處有期徒刑月。且定應
    執行刑為有期徒刑壹年肆月（定刑之標準係審酌原審就被告
    所犯數罪之定刑）。至於原審檢察官雖以被告乙○○、己○○二人前有多次竊盜犯行與犯罪習慣要求宣告強制工作，但
    查，被告乙○○部分附表一編號二、三、六、七部分所示之
    犯罪行為，係被告乙○○自首主動供出，而被告己○○雖以
    竊盜共同犯意，但係開計程車接送把風，其行為分擔與侵害
    性不同，且被告乙○○、己○○二人均坦承犯行，各有悔意
    ，又被告乙○○罹患疾病（聲請停止羈押卷附之看守所函）
    ，被告己○○則腳部殘疾，以拐杖到庭，是均認為本件宣告
    刑已足以使其等二人有相當之教示作用，而無必要再宣告強
    制工作，併此敘明。另扣案如附表二各編號所示之物均為被
    告乙○○所為，且為被告乙○○與被告己○○、邱奕銘、綽
    號阿忠等人供事實欄所示竊盜、毀損、侵入住宅等犯罪行為
    所用之物，業據被告乙○○供承在卷。均應依刑法第38條第
    1 項第2款之規定在被告乙○○、己○○共同竊盜、毀損、
    侵入住宅部分宣告沒收。至檢察官認被告己○○所駕駛之車
    號360-DA號營業小客車亦應一併宣告沒收云云，雖該營業小
    客車係被告己○○搭載、接送被告乙○○等人至竊盜現場之
    交通工具，然與竊盜犯行間，並無直接關係，即實施竊盜犯
    行並不需要該營業小客車，而該營業小客車亦非實施竊盜犯
    行所必備之物，是即與刑法第38條第1項第2款所稱之供犯罪
    所用之物尚屬有間（92年臺非字第231號判決）參照，自無
    從宣告沒收。
據上論斷，應依刑事訴訟法第369條第1項前段、第364條、第299
條第1項前段，刑法第11條、第28條、第321條第1項第2款、第3
款、第4款、第306條第1項、第354條、第47條第1項、第62條前
段、第51條第5款、第38條第1項第2款，刑法施行法第1條之1，
判決如主文。
本案經檢察官楊秀琴到庭執行職務。
中    華    民    國    97    年    12    月    9     日
                  刑事第十二庭  審判長法  官   蔡永昌
                                      法  官   陳榮和
                                      法  官   施俊堯
以上正本證明與原本無異。
不得上訴。
                                      書記官   顧哲瑜
中    華    民    國    97    年    12    月    10    日
附表一：
編號一：
01、時間：97年2月18日日中午某時許。
02、地點：臺北市○○區○○街1段357巷15號5樓。
03、犯罪方法：由己○○駕駛車號360-DA號營業小客車搭載乙○○及姓名年籍不詳、綽號阿忠之成年男子，己○○在車上等
    候把風，由該名阿忠之人按電鈴確認無人在家後，再由乙○○持客觀上足供兇器以使用之一字起子、T型扳手及開鎖器
    毀壞辛○○住家門鎖（安全設備）後，入內竊取財物。
04、所得財物：現金新臺幣（下同）一萬七千元、單眼相機一台
    、玉石多塊、金項鍊、存摺二本、信用卡。
05、所犯法條及罪名：刑法第321條第1項第2、3、4款。結夥三
    人以上，攜帶兇器，毀壞安全設備竊盜。
06、宣告刑：己○○處有期徒刑拾月。
07、沒收：扣案如附表二各編號所示之物均沒收。
編號二：
01、時間：97年4月2日下午某時許。
02、地點：臺北市○○區○○路52巷4號4樓。
03、犯罪方法：乙○○持客觀上足供兇器使用之一字起子、T型
    扳手及開鎖器毀壞甲○○住家門鎖後（安全設備），入內竊
    取財物。
04、所得財物：首飾一批（價值約30,000元）
05、所犯法條及罪名：刑法第321條第1項第2、3款。攜帶兇器，
    毀壞安全設備竊盜。
06、宣告刑：處有期徒刑柒月。
07、沒收：扣案如附表二各編號所示之物均沒收。
編號三：
01、時間：97年4月8日下午某時。
02、地點：臺北市○○區○○路1段17巷6號2樓。
03、犯罪方法：乙○○持客觀上足供兇器使用之一字起子、T型
    扳手及開鎖器毀壞癸○○住家門鎖（安全設備），入內竊取
    財物。
04、所得財物：現金一萬一千元、翡翠項鍊一條、鑽戒五只、洋
    酒一瓶。
05、所犯法條及罪名：刑法第321條第1項第2、3款。攜帶兇器，
    毀壞安全設備竊盜。
06、宣告刑：處有期徒刑柒月。
07、沒收：扣案如附表二各編號所示之物均沒收。
編號四：
01、時間：97年4月28日下午1時30分許。
02、地點：臺北市○○區○○路58巷21號4樓。
03、犯罪方法：由己○○駕駛上開營業小客車開車搭載乙○○、
    邱奕銘，由邱奕銘按電鈴確認無人在家後，己○○在車上等
    候把風，再由乙○○持客觀上足供兇器使用之一字起子、T
    型扳手及開鎖器毀壞子○○住家門鎖後（安全設備），入內
    竊取財物。
04、所得財物：現金九千四百元、護照四本、存摺九本、考績獎
    勵表、桃紅色如意金項鍊一條、黃金戒指五只、嬰兒黃金戒
    指五只、澳洲金幣項鍊墜及耳環一套、水晶項鍊一條、紅色
    如意K金項鍊一條、轉運兔K金項鍊一條、男用白金戒指一只
    、男用黃K金鑽一只、黃金墜一只、黑水晶項鍊一條、觀音
    墜一只、紀念版五十元紙鈔二張、紀念錶一只、黃L金項鍊
    一條、泰國鑽未鑲三顆。
05、所犯法條及罪名：刑法第321條第1項第2、3、4款。結夥三
    人以上，攜帶兇器，毀壞安全設備竊盜罪。
06、宣告刑：己○○處有期徒刑拾月。
07、沒收：扣案如附表二各編號所示之物均沒收。
編號五：
01、時間：97年5月13日上午某時許。
02、地點：臺北市○○區○○街211號3樓。
03、犯罪方法：由己○○駕駛上開營業小客車搭載乙○○、邱奕
    銘，先由邱奕銘按電鈴確認無人在家後，己○○在車上等候
    把風，再由乙○○持客觀上足供兇器使用之一字起子、T型
    扳手及開鎖器毀壞壬○○住家門鎖後（安全設備），入內竊
    取財物。
04、所得財物：現金七萬元、數位相機三台、金飾。
05、所犯法條及罪名：刑法第321條第1項第2、3、4款。結夥三
    人以上，攜帶兇器、毀壞安全設備竊盜。
06、宣告刑：己○○處有期徒刑拾月。
07、沒收：扣案如附表二各編號所示之物均沒收。
編號六：
01、時間：97年5月14日上午某時許。
02、地點：臺北市○○區○○街2段275號2樓。
03、犯罪方法：乙○○持客觀上足供兇器使用之一字起子、T型
    扳手及開鎖器毀壞丑○○住家門鎖（安全設備），入內竊取
    財物。
04、所得財物：數位相機一台、提款卡、信用卡、郵局存摺、手
    提包三個、手機充電器、零錢一百元。
05、所犯法條及罪名：刑法第321條第1項第2、3款。攜帶兇器，
    毀壞安全設備竊盜罪。
06、宣告刑：處有期徒刑柒月。
07、沒收：扣案如附表二各編號所示之物均沒收。
編號七：
01、時間：97年5月23日中午某時。
02、地點：臺北市○○區○○街89號2樓。
03、犯罪方法：乙○○持客觀上足供兇器使用之一字起子、T型
    扳手及開鎖器毀壞戊○○住家門鎖（安全設備），入內竊取
    財物。
04、所得財物：女用皮夾一個（內有現金二千元）、NIKON牌相
    機一台、外接式硬碟。
05、所犯法條及罪名：刑法第321條第1項第2、3款。攜帶兇器，
    毀壞安全設備竊盜罪。
06、宣告刑：處有期徒刑柒月。
07、沒收：扣案如附表二各編號所示之物均沒收。
附表二：犯罪使用工具。在附表一所示共同竊盜犯行部分宣告沒
        收。
編號一：棉布手套壹付。
編號二：一字起子支。
編號三：T型扳手（改裝後）柒支。
編號四：開鎖器支。
編號五：載有地址之便條紙柒張。
附錄：本案論罪科刑法條全文
刑法第321條
犯竊盜罪而有左列情形之一者，處6月以上、5年以下有期徒刑：
一、於夜間侵入住宅或有人居住之建築物、船艦或隱匿其內而犯
    之者。
二、毀越門扇、牆垣或其他安全設備而犯之者。
三、攜帶兇器而犯之者。
四、結夥三人以上而犯之者。
五、乘火災、水災或其他災害之際而犯之者。
六、在車站或埠頭而犯之者。
前項之未遂犯罰之。
刑法第354條
毀棄、損壞前二條以外之他人之物或致令不堪用，足以生損害於
公眾或他人者，處2 年以下有期徒刑、拘役或5 百元以下罰金。
刑法第306條
無故侵入他人住宅、建築物或附連圍繞之土地或船艦者，處1年
以下有期徒刑、拘役或3百元以下罰金。
無故隱匿其內，或受退去之要求而仍留滯者，亦同。


司法院資訊處製作；財團法人民間司法改革基金會備份。
